臺灣桃園地方法院刑事判決           100年度審易字第1586號
公  訴  人  臺灣桃園地方法院檢察署檢察官
被      告  郭彥亨
上列被告因竊盜案件，經檢察官提起公訴（100 年度偵字第8694
號），被告於本院準備程序進行中，就被訴事實為有罪之陳述，
經本院告知簡式審判程序意旨，並聽取當事人之意見後，本院合
議庭裁定依簡式審判程序審理，判決如下：
    主  文
郭彥亨共同竊盜，累犯，處有期徒刑伍月，如易科罰金，以新臺
幣壹仟元折算壹日。
    事  實
一、郭彥亨(一)前於民國94年間因違反替代役實施條例案件，經臺
    灣澎湖地方法院以94年度馬簡字第108 號判處有期徒刑5 月
    確定；(二)復因詐欺案件，經本院以95年度簡字第355 號判處
    有期徒刑6 月確定；(三)再因竊盜案件，經本院以94年度易字
    第1573號判處有期徒刑6 月確定；(四)於96年間又因恐嚇案件
    ，經本院以96年度易字第565 號判處有期徒刑1 年4 月確定
    ，上開(一)至(四)罪嗣經本院以96年度聲減字第3712號裁定減刑
    各減其宣告刑二分之一，(一)至(三)罪合併定應執行刑有期徒刑
    7 月又15日確定，入監與(四)經減刑有期徒刑8 月之刑期接續
    執行，已於96年11月20日期滿執行完畢。詎其仍不知悔改，
    與曾錦圓（應由檢察官另行偵辦）共同意圖為自己不法所有
    之竊盜犯意聯絡，於99年11月15日凌晨5 、6 時許，至桃園
    縣楊梅市○○路33之1 號「明嘉運輸公司」，推由曾錦圓在
    外把風，郭彥亨則進入無人居住之廠房內（無故侵入建築物
    部分未據告訴、起訴），撞開1 樓房間隔間之塑膠門（未達
    毀壞程度），徒手竊取置於廚房內黃志明所有之裁縫機1 臺
    得手，即由曾錦圓將之拿至資源回收場變賣。嗣經黃志明發
    覺遭竊報警處理，經警採集現場遺留之指紋，經鑑驗比對後
    與郭彥亨之指紋相符，始查悉上情。
二、案經桃園縣政府警察局楊梅分局移請臺灣桃園地方法院檢察
    署檢察官偵查起訴。
    理  由
一、本件被告所犯係死刑、無期徒刑或最輕本刑為3 年以上有期
    徒刑以外之罪，亦非屬臺灣高等法院管轄第一審之案件，其
    於準備程序中就被訴事實為有罪之陳述，經本院告知簡式審
    判程序之旨，並聽取當事人意見後，經本院合議庭依刑事訴
    訟法第273 條之1 第1 項規定裁定由受命法官獨任進行簡式
    審判程序，合先敘明。
二、又本件既經本院裁定改依簡式審判程序審理，則依刑事訴訟
    法第273 條之2 、同法第159 條第2 項之規定，不適用傳聞
    法則有關限制證據能力及證據調查之相關規定。
三、上揭事實，業據被告郭彥亨於本院準備程序及審理時均自白
    不諱，並經證人即被害人黃志明於警詢時指述明確，復有桃
    園縣政府警察局楊梅分局刑案現場勘察紀錄表、刑案現場照
    片、內政部警政署刑事警察局99年12月30日刑紋字第099018
    0707號鑑定書在卷可稽，足認被告前揭自白核與事實相符，
    可以採信。綜上，本案事證明確，被告上揭犯行洵堪認定，
    應予依法論科。
四、核被告所為，係犯刑法第320 條第1 項之竊盜罪。公訴意旨
    雖以被告於清晨5 、6 時天色仍暗時侵入「明嘉運輸公司」
    行竊，且該一樓塑膠門係上鎖而被告以物理力強行進入，復
    由現場插頭電線被剪斷之情形以觀，堪認被告係攜帶兇器、
    毀越門扇而於夜間侵入「明嘉運輸公司」，應構成刑法第32
    1 條第1 項第1 、2 、3 款之加重竊盜罪云云。惟被告堅詞
    否認有攜帶任何工具及毀損一樓塑膠門而行竊，且本件未扣
    得任何被告所有用以行竊之工具，亦未在遭破壞電線處採得
    任何被告之指紋，自難僅以該處電線遭人剪斷，即遽認被告
    當時確有攜帶兇器行竊；再依證人黃志明於警詢時證述：竊
    賊沒有破壞門窗及安全設備，遭竊時公司內無人等語，並佐
    以卷附現場照片，該處一樓塑膠門並無遭毀損之情狀，堪認
    被告行竊當時，該廠房核屬無人居住之建築物，且被告所為
    亦未造成該一樓塑膠門毀壞之程度，亦難認被告該當刑法第
    321 條第1 、2 款於夜間侵入有人居住之建築物及毀越門扇
    或安全設備之加重條件，是公訴意旨，容有誤會，惟基本社
    會事實相同，爰依法變更起訴法條，附此敘明。被告郭彥亨
    與曾錦圓間就上開竊盜犯行，有犯意聯絡及行為分擔，應論
    以共同正犯。又被告有事實欄所示科刑紀錄，有臺灣高等法
    院被告前案紀錄表1 份在卷可考，其受有期徒刑執行完畢後
    ，5 年以內故意再犯本件有期徒刑以上之罪，為累犯，應依
    刑法第47條第1 項規定加重其刑。爰審酌被告不思以正當手
    段獲取財物，竟圖不勞而獲而為本案竊盜之犯行，所為殊無
    可取，並衡其前有多次竊盜前案，猶再犯本件犯行，顯無知
    所警惕、悔悟及本件犯罪之動機、目的、手段、竊得財物之
    價值、造成被害人損害之程度、犯後態度等情，量處如主文
    所示之刑，並諭知易科罰金之折算標準，以資懲儆。
據上論斷，應依刑事訴訟法第273 條之1 第1 項、第299 條第1
項前段、第300 條，刑法第28條、第320 條第1 項、第47條第1
項、第41條第1 項前段，刑法施行法第1 條之1 第1 項、第2 項
前段，判決如主文。
本案經檢察官白勝文到庭執行職務。
中    華    民    國    100   年    10    月    28    日
                        刑事庭    法  官  羅國鴻
以上正本證明與原本無異。
如不服本判決，應於判決送達後10日內向本院提出上訴狀（應附
繕本），其未敘述上訴理由者，應於上訴期間屆滿後20日內補提
理由書狀於本院，上訴於臺灣高等法院。
                                  書記官  張筆隆
中    華    民    國    100   年    10    月    28    日
【論罪科刑法條】
中華民國刑法第320 條第1 項
意圖為自己或第三人不法之所有，而竊取他人之動產者，為竊盜
罪，處5 年以下有期徒刑、拘役或500 元以下罰金。